臺灣臺中地方法院刑事判決　　　　　　　　　　　　九十三年度訴字第二九二五號
　　公　訴　人　臺灣臺中地方法院檢察署檢察官
　　被　　　告　乙○○
右列被告因毒品危害防制條例案件，經檢察官提起公訴（九十三年度毒偵字第二一六
四、二七五三、二七八七號）及函
號），被告於準備程序中就被訴事實為有罪之陳述，本院合議庭裁定由受命法官獨任
進行簡式審判程序，茲判決如左：
    主  文
乙○○連續施用第一級毒品，處有期徒刑壹年貳月，塑膠藥鏟壹支、注射針筒貳支、
夾鏈袋壹只，均沒收。又連續施用第二級毒品，處有期徒刑捌月。應執行有期徒刑壹
年捌月，注射針筒貳支、夾鏈袋壹只，均沒收。
    事  實
一、乙○○前因施用毒品案件，經本院以九十二年度毒聲字第三一二九號裁定送臺灣
    臺中看守所附設勒戒處所觀察、勒戒後，認無繼續施用毒品之傾向，於九十三年
    一月九日執行完畢釋放，並經臺灣臺中地方法院檢察署檢察官於九十三年一月九
日以九十二年度毒偵字第三六九八號為不起訴處分確定。詎仍不知悔改，於前開
    送觀察、勒戒後五年內，復基於施用第一級毒品海洛因之概括犯意，自九十三年
    三月間某日起至九十三年十二月六日止，以平均二天施用一次之量，在其位於台
    中縣太平市○○路八十巷十號之租住處及台中縣大里市○○路之「佳賓旅館」等
    處，以注射針筒注射之方式，連續施用第一級毒品海洛因多次。乙○○另基於施
    用第二級毒品安非他命之概括犯意，自九十三年五月二十五日起至九十三年六月
    十九日止，以平均一、二個月施用一次之量，亦在上開處所，以將安非他命置於
    玻璃球中燒烤吸取其煙之方式，連續施用第二級毒品安非他命多次；最後並於九
    十三年十二月七日上午八時四十分許為警採尿時往前回溯九十六小時內之某時，
    在某不詳地點，以不詳方法，施用第二級毒品安非他命一次。嗣為警先後於下列
    時間查獲：１、九十三年五月二十五日晚上八時十分許，在台中縣大里市○○街
    十四巷五號為警查獲；２、於九十三年六月十九日下午一時三十分許，亦在台中
    縣大里市○○街十四巷五號為警查獲，並扣得其所有供施用海洛因所用之塑膠藥
    鏟及注射針筒各一支等物；３、九十三年七月二十八日上午十時許，在台中縣大
    里市○○路與新光路口為警查獲，並扣得其所有供施用海洛因所用之注射針筒一
    支及夾鏈袋一只等物；４、九十三年十一月八日上午九時三十分許，在台中市○
    區○○○街與一心街口為警查獲；５、九十三年十二月六日下午七時許，在台中
    市北屯區○○○○街三十二號四樓為警查獲，並於九十三年十二月七日上午八時
    四十分許經警採尿送驗。
二、案經臺中縣警察局霧峰分局報請臺灣臺中地方法院檢察署檢察官偵查起訴及由臺
    中市警察局第三分局報請臺灣臺中地方法院檢察署檢察官移送併辦。
    理  由
一、前揭事實（除九十三年十二月七日上午八時四十分許為警採尿時往前回溯九十六
    小時內之某時施用安非他命一次之事實外），業據被告乙○○於本院準備程序及
    簡式審判程序中供承明確，且１、被告於九十三年五月二十五日為警查獲後所採
    集之尿液，經送請中山醫學大學附設醫院藥物濫用檢測中心檢驗結果，呈甲基安
    非他命及嗎啡陽性反應，有該檢測中心九十三年六月三日出具之檢驗報告一份可
    稽；２、被告於九十三年六月十九日為警查獲後採集之尿液，經送請中山醫學大
    學附設醫院藥物濫用檢測中心檢驗結果，呈甲基安非他命及嗎啡陽性反應，有該
    檢測中心九十三年七月二日出具之檢驗報告一份可稽；３、被告於九十三年七月
    二十八日為警查獲後採集之尿液，經送請中山醫學大學附設醫院藥物濫用檢測中
    心檢驗結果，呈嗎啡陽性反應，有該檢測中心九十三年八月九日出具之檢驗報告
    一份可稽；４、被告於九十三年十一月八日為警查獲後採集之尿液，經送請中山
    醫學大學附設醫院藥物濫用檢測中心檢驗結果，呈鴉片代謝物陽性反應，有該檢
    測中心九十三年十一月八日出具之檢驗報告一份可稽，另送請詮昕科技股份有限
    公司檢驗結果，呈嗎啡陽性反應，有該公司九十三年十一月十七日出具之編號３
    Ｂ１０００４４號濫用藥物尿液檢驗報告一紙可稽；５、被告於九十三年十二月
    六日下午七時許為警查獲後，於九十三年十二月七日上午八時四十分許經警採取
    之尿液，送請詮昕科技股份有限公司檢驗結果，呈安非他命及嗎啡陽性反應，有
    該公司九十三年十二月二十三日出具之編號３Ｃ１００１０５號濫用藥物尿液檢
    驗報告一紙可稽。此外，尚有被告所有供施用海洛因所用之塑膠藥鏟一支、注射
    針筒二支、夾鏈袋一只等物扣案足資佐證。另被告雖供稱其施用安非他命之期間
    係自九十三年五月二十五日起至九十三年六月十九日止，惟按，一般人如未施用
    安非他命，其尿液應不會檢出安非他命反應，倘有吸用者，約百分之七十於二十
    四小時內自尿中排出，約百分之九十於九十六小時自尿中排出，故推算施用時間
    距採尿時間最長可能不會超過四日，此有行政院衛生署藥物食品檢驗局八十一年
    二月八日（八一）藥檢壹字第００一一五六號函敘明在案。是經採尿檢驗有安非
    他命反應者，通常可認其人於採尿前四日內某時有施用安非他命。查被告於九十
    三年十二月七日上午八時四十分許，經採尿檢驗結查尚有安非他命反應，已如前
    述，足見被告於九十三年十二月七日上午八時四十分許採尿前四日內之某時，尚
    有施用第二級毒品安非他命一次之事實無訛。綜上所述，本件事證明確，被告上
    開犯行洵堪認定。
二、按海洛因、安非他命分別係毒品危害防制條例所定之第一級毒品、第二級毒品，
    不得非法施用。核被告乙○○所為，分別係犯毒品危害防制條例第十條第一項之
    施用第一級毒品罪及同條第二項之施用第二級毒品罪。查，被告為供施用第一級
    毒品海洛因及第二級毒品安非他命而分別持有各該級毒品之低度行為，應分別為
    施用第一級毒品海洛因及施用第二級毒品安非他命之高度行為所吸收，均不另論
    罪。次查，被告先後多次施用第一級毒品海洛因及先後多次施用第二級毒品安非
    他命犯行，均係時間緊接，觸犯構成要件相同之罪，顯各係基於概括犯意反覆為
    之，均為連續犯，均應依刑法第五十六條之規定，以一罪論，並分別依法加重其
    刑。檢察官雖僅起訴被告自九十三年三月初起至同年七月二十八日早上止，連續
    施用第一級毒品海洛因多次，及於九十三年五月二十五日採尿時起回溯九十六小
    時內之某時，施用第二級毒品安非他命一次之事實，其餘部分未起訴，惟因未經
    起訴部分（包括施用海洛因及安非他命二犯行）與起訴且均經本院判決有罪部分
    ，有連續犯之裁判上一罪關係，依刑事訴訟法第二百六十七條規定，為起訴效力
    所及，本院自得併予審究，併此敘明。又被告所犯上開二罪間，犯意各別，行為
    互殊，應予分論併罰。爰審酌被告前曾因施用毒品案件，經本院裁定送觀察、勒
    戒後，仍不知戒除施用毒品之惡習，而無視於毒品對於自身健康之戕害及國家對
    於杜絕毒品犯罪之禁令，惟其施用毒品係屬自戕行為，犯罪手段尚屬平和，亦未
    因此而危害他人，所生損害尚非鉅大，且其於本院審理期間坦承大部分犯行，態
    度尚稱良好，況且施用毒品者均有相當程度之成癮性及心理依賴，其犯罪心態與
    一般刑事犯罪之本質並不相同，應側重適當之醫學治療及心理矯治為宜等一切情
    狀，分別量處如主文所示之刑，並定其應執行之刑。
三、扣案之塑膠藥鏟一支、注射針筒二支、夾鏈袋一只等物，均係被告所有，供其施
    用第一級毒品海洛因所用之物，業據被告供承在卷，均應依刑法第三十八條第一
    項第二款之規定，予以宣告沒收【至於，九十三年七月二十八日另為警查扣之海
    洛因一包（毛重０．五公克）、藥鏟一支、注射針筒二支、夾鏈袋六十八只均係
    訴外人賴端堂所明，並非被告所有之物，業據賴端堂供明在卷；九十三年十一月
    八日另為警查獲之有海洛因殘渣之杓子一支，並非自被告身上起獲，且無積極證
    據證明係被告所有供其施用海洛因所用之物；九十三年十二月六日，在台中市北
    屯區○○○○街三十二號四樓另為警查扣之安非他命二小包（含袋共重一．三公
    克）、海洛因殘渣袋二只等物，並非自被告身上起獲，亦無確切證據證明係被告
    所持有或其所有供施用海洛因所用之物，故均不予宣告沒收，併此敘明】。
四、據上論斷，應依刑事訴訟法第二百七十三條之一第一項、第二百九十九條第一項
    前段，毒品危害防制條例第十條第一項、第二項，刑法第十一條前段、第五十六
    條、第五十一條第五款、第三十八條第一項第二款，判決如主文。
本案經檢察官甲○○到庭執行職務。
中    華    民    國      九十四      年       二      月     十八    日
                                臺灣臺中地方法院刑事第九庭
                                      法  官  曾  佩  琦
右正本證明與原本無異。
如不服本判決，應於判決送達後十日內向本院提出上訴狀，上訴於臺灣高等法院臺中
分院( 須附繕本 )。
                                      書記官
中    華    民    國      九十四      年       二      月     十八    日
附錄本案論罪科刑法條：
【毒品危害防制條例第十條】
  施用第一級毒品者，處六月以上五年以下有期徒刑。
  施用第二級毒品者，處三年以下有期徒刑。
